【裁判字號】    95,簡上,104
【裁判日期】    950602
【裁判案由】    給付票款
【裁判全文】
臺灣板橋地方法院民事裁定             95年度簡上字第104號
聲請人即上 訴 人  甲○○
訴 訟 代  理  人  乙○○
相對人即被上訴人  丙○○
上列當事人間請求清償債務事件，上訴人提起上訴後，聲請停止
強制執行，本院裁定如下：
    主  文
聲請駁回。
聲請程序費用由上訴人負擔。
    理  由
一、本件聲請意旨略以：聲請人與相對人因執行異議事件，經另
    行具狀上訴在案，聲請人因第一審開庭審理時，因行動不方
    便而委任真正借款人出庭，因受任人身分錯置未能將所說之
    內容表明為他本人（借款人）之供詞，致使法官誤判，聲請
    人與相對人素不相識，不可能會有金錢往來，本案已於95年
    5月8日假執行查封，又因二審開庭日期為95年7 月20日，恐
    案件未結，房屋已拍賣，屆時恐將難回復原狀彌補，聲請人
    願依民事訴訟法第392條第2項、第3項提供足額擔保，請求
    停止執行等語。
二、經查本件聲請人前就本院板橋簡易庭95年板簡字第312 號第
    一審判決提起上訴，現由本院民事庭以95年度簡上字第104
    號審理中，聲請人前曾以其提起異議之訴為由，聲請裁定停
    止強制執行程序，已經本院於95年5 月25日裁定駁回，今聲
    請人又主張依據民事訴訟法第392 條第2 項、第3 項規定，
    聲請停止原第一審判決諭知准予假執行之強制執行程序，然
    依民事訴訟法第392 條第2 項規定，法院得依聲請或依職權
    宣告被告得預供擔保或將請求標的物提存而免為假執行，然
    原判決並未依職權宣告被告即上訴人得預供擔保而免為假執
    行，且依民事訴訟法第393 條規定，關於假執行之聲請應於
    言詞辯論終結前為之，且關於假執行之裁判應記載於裁判主
    文，則被告如欲聲請預供擔保免為假執行，亦應於言詞辯論
    終結前為之，法院方得於裁判時審酌並方得於裁判主文內一
    併諭知，如法院忽視免為假執行之聲請者，則應依民事訴訟
    法第394 條規定準用第233 條關於補充判決之規定為補充裁
    判，而本件聲請人即上訴人於原審辯論終結前並未陳明願預
    供擔保而免為假執行，而原第一審訴訟程序亦已經言詞辯論
    終結並已判決，聲請人即上訴人即不得再聲請為預供擔保免
    為假執行之聲請，且前述民事訴訟法第392 條第2 項、第3
    項規定乃就判決前，法院得依聲請或依職權於裁判主文內宣
    告被告得免為假執行之而為規定，並非法院得於判決後或假
    執行程序進行中，得裁定停止強制執行程序之規定，聲請人
    即上訴人主張依據該法條規定，聲請裁定停止強制執行程序
    ，於法不合，不能准許，從而聲請人即上訴人之聲請，自難
    認為有理由，應予駁回。
四、依民事訴訟法第436條之1第3項、第463條、第95條、第78條
    ，裁定如主文。
中    華    民    國    95    年    6     月    2     日
            民事第一庭審判長法  官  李世貴
                            法  官  楊千儀
                            法  官  許瑞東
以上正本係照原本作成
本裁定不得抗告
中    華    民    國    95    年    6     月    2     日
                            書記官  賴玉芬


司法院資訊處製作；財團法人民間司法改革基金會備份。
